【裁判字號】    92,易,1111
【裁判日期】    920619
【裁判案由】    詐欺
【裁判全文】
臺灣臺中地方法院刑事判決                        九十二年度易字第一一一一號
    公  訴  人  臺灣臺中地方法院檢察署檢察官
    被      告  甲○○
右列被告因詐欺案件，經檢察官提起公訴（九十一年度偵字第八三九四號），本院判
決如左：
    主  文
甲○○無罪。
    理  由
一、公訴意旨略以：被告甲○○意圖為自己不法之所有，於民國九十一年一月十二日
    ，向告訴人乙○○詐稱：有江姓朋友在稅捐處可偕同地政人員將告訴人所有農地
    變更地目，但須支付活動費新臺幣（下同）十萬元給江姓朋友去打點活動，十萬
    元須匯到被告戶頭，由被告代轉等語，使告訴人陷於錯誤，於九十一年二月七日
    如數匯入被告戶頭，其後告訴人向該江姓人士查詢，江姓人士毫不知情，告訴人
    始知受騙，案經告訴人告訴偵辦；因認被告涉犯刑法第三百三十九條第一項之詐
    欺罪嫌云云。
二、按犯罪事實應依證據認定之，無證據不得推定其犯罪事實；不能證明被告犯罪或
    其行為不罰者，應諭知無罪之判決，刑事訴訟法第一百五十四條、第三百零一條
    第一項分別定有明文。而刑事訴訟法上所謂認定犯罪事實之證據，係指足以認定
    被告確有犯罪行為之積極證據而言，該項證據自須適合於被告犯罪事實之認定，
    始得採為斷罪資料，最高法院二十九年上字第三一０五號著有判例。又認定犯罪
    事實所憑之證據，無論係直接證據或間接證據，其為訴訟上之證明，須於通常一
    般之人均不致有所懷疑，而得確信其為真實之程度者，始得據為有罪之認定，倘
    其證明尚未達到此一程度，而有合理之懷疑存在，復無其他調查途徑可尋，法院
    即應為無罪之判決，最高法院七十六年台上字第四九八六號著有判例。
三、公訴人認被告涉有上開詐欺罪嫌，無非係以右開犯罪事實，業據告訴人指訴綦詳
    ，並經證人江連童證述屬實，且有匯款回條在卷可資佐證等，資為論據。
四、訊據被告堅詞否認有何前開詐欺之犯行，辯稱：該十萬元係伊向告訴人所借，雙
    方並立有借據，當初告訴人委託伊將農地辦理變更地目，伊介紹告訴人與友人江
    連童認識後，經江連童說明無法辦理變更之後，即未再行受託辦理等語，以資為
    辯。
五、經查：告訴人於九十一年三月十二日向臺灣臺中地方法院檢察署具狀提出告訴被
    告涉嫌詐欺後，於九十一年三月二十九日經通知前往臺中縣霧峰分局刑事組製作
    詢問筆錄，於九十一年五月二十三日經臺灣臺中地方法院檢察署檢察官偵訊，嗣
    於九十一年六月四日告訴人與被告達成庭外和解，認定系爭十萬元係屬借款，為
    民事金錢消費借貸關係，雙方並立有和解書一份，此有被告提出之和解書一份在
    卷可稽，觀諸和解書上告訴人之簽名筆跡與九十一年度偵字第八三九四號偵查卷
    內告訴人於警詢及偵查中之簽名筆跡，經肉眼比對結果，應屬相符，則該和解書
    應係告訴人所親自書立無訛，且告訴人經本院多次傳喚，均未到庭說明，顯見告
    訴人確與被告達成和解，應無再行興訟之意，是以，依照告訴人與被告間之和解
    內容，本件應係單純之民事債務糾紛，且被告業經清償完畢，尚與詐欺罪之構成
    要件不相符合。此外，復查無其他積極證據足資證明被告有何詐欺之行為，其前
    揭犯罪應屬不能證明，揆諸首揭規定及判例意旨，爰為無罪判決之諭知。
據上論斷，應依刑事訴訟法第三百零一條第一項，判決如主文。
中      華      民      國      九十二      年    六    月     十九     日
                                臺灣臺中地方法院刑事第六庭
                                        法  官  巫淑芳
右正本證明與原本無異。
如不服本判決，應於送達後十日內向本院提出上訴狀 （須附繕本） ，上訴於台灣高
法院台中分院。
                                        書記官
中      華      民      國      九十二      年    六    月     十九     日


司法院資訊處製作；財團法人民間司法改革基金會備份。
